【裁判字號】    95,訴,3628
【裁判日期】    951031
【裁判案由】    毒品危害防制條例
【裁判全文】
臺灣高雄地方法院刑事判決              95年度訴字第3628號
公  訴  人  臺灣高雄地方法院檢察署檢察官
被      告  乙○○
                    （現於臺灣高雄監獄執行中）
上列被告因違反毒品危害防制條例案件，經檢察官提起公訴（95
年度毒偵字第6557號），嗣因被告就被訴事實為有罪之陳述，經
本院告知簡式審判程序意旨，並聽取公訴人及被告意見後，本院
合議庭裁定由受命法官獨任依簡式審判程序審理，判決如下：
    主  文
乙○○施用第一級毒品，處有期徒刑柒月。又施用第二級毒品，
處有期徒刑月。應執行有期徒刑玖月。
    事  實
一、乙○○於民國82年間因違反麻醉藥品管理條例等案件，經台
    灣高等法院以82年度上訴字第5236號判處有期徒刑7月、6月
    ，應執行有期徒刑10月確定；又於83年間因強盜案件，經台
    灣高等法院以83年度上訴字第4607號判處有期徒刑7年2月確
    定，前開三罪再經定應執行刑為7年8月，嗣入監執行後，於
    89年3月20日縮短刑期假釋出監，所餘刑期付保護管束，迨
    於92年12月16日保護管束遭撤銷（保護管束終結日期為95年
    4月3日，未構成累犯）。
二、乙○○於93年間因施用毒品案件，經本院以93年度毒聲字第
    716 號裁定送觀察勒戒，因認有繼續施用傾向，再經本院以
    9 3 年度毒聲字第930 號裁定送強制戒治，於94年1 月11日
    因停止強制戒治而出監，所餘刑期付保護管束，於94年5 月
    26日保護管束期滿未經撤銷以已執行論，經台灣高雄地方法
    院檢察署以94年度戒毒偵字第55號不起訴處分確定。
三、詎乙○○猶不知悛悔，竟於前開強制戒治執行完畢釋放後5
    年內，分別基於施用第一級毒品海洛因與第二級毒品甲基安
    非他命之犯意，於95年7 月12日晚上11時餘許，在位於高雄
    縣鳳山市○○路與博愛路口之自小客車上，各以將海洛因、
    甲基安非他命摻入香菸後點燃吸食之方式，非法施用第一級
    毒品海洛因及第二級毒品甲基安非他命各1 次。嗣於95年7
    月13日零時30分許，在高雄縣鳳山市○○路與博愛路口為警
    查獲，並經其同意後採尿送驗，呈現第一級毒品海洛因、第
    二級毒品甲基安非他命陽性反應，始查悉上情。
四、案經高雄縣政府警察局鳳山分局報請台灣高雄地方法院檢察
    署檢察官偵查起訴。
    理  由
一、本件被告乙○○係違反毒品危害防制條例第10條第1項、第2
    項之施用第一級毒品與第二級毒品罪，其法定刑俱為死刑、
    無期徒刑、最輕本刑為3 年以上有期徒刑以外之罪，於準備
    程序進行中，被告就被訴事實為有罪之陳述，由受命法官告
    知簡式審判程序之要旨並聽取其與公訴人之意見，經被告同
    意適用簡式審判程序後，本院亦認無不得或不宜改依簡式審
    判程序進行之處，爰依刑事訴訟法第273 條之1 第1 項、第
    284 條之1 規定，本院合議庭裁定裁定本件由受命法官獨任
    進行簡式審判程序，合先敘明。
二、事實認定
  (一)上揭事實，業經被告於本院準備及審理程序中坦承不諱，其
    採集之尿液經送驗，呈現第一級毒品海洛因、第二級毒品甲
    基安非他命陽性反應，有尿液送驗代碼姓名對照管制表及臺
    灣檢驗科技股份有限公司95年8 月14日濫用濫用藥物尿液檢
    驗報告各1 件（見偵查卷第38、40頁）各1 件在卷可稽，足
    徵被告之自白核與事實相符，堪予採信。
  (二)另本件被告於93年間因施用毒品案件，經本院以93年度毒聲
    字第716 號裁定送觀察勒戒，因認有繼續施用傾向，再經本
    院以93年度毒聲字第930 號裁定送強制戒治，於94年1 月11
    日因停止強制戒治而出監，所餘刑期付保護管束，於94年5
    月26日保護管束期滿未經撤銷已以執行論，經台灣高雄地方
    法院檢察署以94年度戒毒偵字第55號不起訴處分確定之事實
    ，有臺灣高等法院被告前案紀錄表1 份在卷可按。基上，被
    告於強制戒治執行完畢釋放後5 年內有再犯本件施用毒品之
    情事，亦堪認定。
  (三)職是，本件事證明確，被告犯行堪予認定。
三、論罪科刑
  (一)查海洛因、甲基安非他命各係毒品危害防制條例第2 條第2
    項第1 款、第2 款所定之第一級毒品與第二級毒品，依法不
    得持有、施用及販賣。核被告所為，分別係違反毒品危害防
    制條例第10條第1 項施用第一級毒品罪、及同條第2 項施用
    第二級毒品罪。其施用第一級毒品海洛因與第二級毒品甲基
    安非他命前分別持有海洛因、甲基安非他命之低度行為，應
    為施用之高度行為所吸收，均不另論罪。又被告所犯上開2
    罪間，犯意各別、行為互殊，觸犯構成要件相異之罪名，自
    應分論併罰。
  (二)爰審酌被告前因施用毒品案件，迭經觀察、勒戒及強制戒治
    後，竟再為本件施用毒品犯行，足見其惡習已深，且戒絕毒
    癮之意志不堅，未能體悟施用毒品對自己、家人造成之傷害
    及社會之負擔，自屬可議；惟念其於犯後能坦承犯行，態度
    尚稱良好，及施用毒品本質上係屬戕害自身健康之行為，尚
    未直接危害他人，反社會性之程度應屬較低，施用次數尚非
    多等一切情狀，分別量處如主文所示之刑，並定其應執行之
    刑，以示懲儆。
據上論斷，應依刑事訴訟法第273 條之1 第1 項、第284 條之1
、第299 條第1 項前段，毒品危害防制條例第10條第1 項、第2
項，刑法第11條前段、第51條第5款，判決如主文。
本案經檢察官甲○○到庭執行職務。
中    華    民    國    95    年    10    月    31    日
                  刑事第十五庭  法  官  洪乙心
以上正本證明與原本無異。
如不服本判決，應於判決送達後10日內，向本院提出上訴狀。
中    華    民    國    95    年    10    月    31    日
                                書記官  吳良美
附錄本案所犯法條：
毒品危害防制條例第10條
施用第一級毒品者，處 6 月以上 5 年以下有期徒刑。
施用第二級毒品者，處 3 年以下有期徒刑。


司法院資訊處製作；財團法人民間司法改革基金會備份。
